臺灣嘉義地方法院刑事裁定
111年度聲字第182號
聲  請  人  
即  被  告  賴清龍



指定辯護人  本院公設辯護人張家慶  
上列被告因違反毒品危害防制條例等案件（111年度訴字第22號
），聲請具保停止羈押，本院裁定如下：
    主  文
聲請駁回。
    理  由
一、聲請意旨略以：其於民國110年11月9日開庭時已坦承所有犯
    行，本案已調查結束，檢察官也已起訴，並不會影響日後案
    情之判決，為此聲請具保停止羈押等語。
二、按被告經法官訊問後，認為犯罪嫌疑重大，而有下列情形之
    一，非予羈押，顯難進行追訴、審判或執行者，得羈押之：
    ㈠逃亡或有事實足認為有逃亡之虞者。㈡有事實足認為有湮滅
    、偽造、變造證據或勾串共犯或證人之虞者。㈢所犯為死刑
    、無期徒刑或最輕本刑為5年以上有期徒刑之罪，有相當理
    由認為有逃亡、湮滅、偽造、變造證據或勾串共犯或證人之
    虞者，刑事訴訟法第101條第1項定有明文。再按被告及得為
    其輔佐人之人或辯護人，得隨時具保，向法院聲請停止羈押
    ，同法第110條第1項亦有明定。又按羈押被告之目的，其本
    質在於確保訴訟程序得以順利進行、或為確保證據之存在與
    真實或為確保嗣後刑罰之執行，而對被告所實施剝奪其人身
    自由之強制處分。被告有無羈押必要，法院僅須審查被告犯
    罪嫌疑是否重大、有無羈押原因以及有無賴羈押以保全偵審
    或執行之必要，由法院就具體個案情節予以斟酌決定(最高
    法院108年度台抗字第1619號裁定意旨參照)；被告聲請具保
    停止羈押，除有刑事訴訟法第114條各款所列情形之一，不
    得駁回者外，准許與否，法院有自由裁量之權(最高法院110
    年度台抗字第1031號裁定意旨參照)。
三、經查：　　
  ㈠被告因違反毒品危害防制條例等案件，前經本院訊問後，被
    告就犯罪事實業已認罪，並有證人林琮海、沈源福、凃伯芳
    之證述，及搜索票、搜索扣押筆錄、扣押物品目錄表、扣押
    物品收據、扣案手機、通訊監察譯文、雙向通聯紀錄、機資
    查詢資料可資佐證，足認其犯罪嫌疑重大。
　㈡又被告前於偵查中，經檢察官聲請羈押，本院依刑事訴訟法
    第101條第1項第3款之規定，裁定自110年11月9日羈押，後
    經臺灣嘉義地方檢察署檢察官起訴，本院依刑事訴訟法第10
    1條第1項第3款規定，於111年1月4日裁定羈押，有羈押聲請
    書、本院訊問筆錄、押票及押票送達證書在卷可稽。被告以
    其對本案犯罪事實均坦承不諱，本案已調查結束，檢察官也
    已起訴，並不會影響日後案情之判決，為此聲請具保停止羈
    押等語；審酌被告於111年1月4日本院訊問時，及111年1月2
    7日本院準備程序均坦承犯行，另有證人林琮海、沈源福、
    凃伯芳之證述，及搜索扣押筆錄等相關證據資料在卷可佐，
    足認被告涉及違反毒品危害防制條例第4條第2項之販賣第二
    級毒品罪，及藥事法第83條第1項之轉讓禁藥罪，犯罪嫌疑
    重大，其所涉犯販賣第二級毒品罪屬最輕本刑5年以上有期
    徒刑之重罪。考量人性趨吉避凶之本性，面臨諸多罪行之審
    判，有相當理由認有逃亡之虞。經權衡國家刑事司法權之有
    效行使、社會秩序及公共利益、被告人身自由之私益及防禦
    權受限制之程度，並確保日後審理之順利進行，本院認對被
    告維持羈押處分核屬適當及必要，尚難以具保或其他侵害較
    小之處分替代羈押，是被告以其對犯案過程均如實交代，本
    案已調查結束，檢察官也已起訴，如具保不會影響日後判決
    為由請求交保，並非可採。
　㈢另本案無刑事訴訟法第114條所列各款不得駁回具保聲請停止
    羈押之情形，被告於聲請具保停止羈押時亦未為此主張，有
    聲請具保狀可考，尚無由依刑事訴訟法第114條規定准許被
    告交保之聲請。
四、綜上，本院認本件實施羈押之原因仍存在，且不能因具保使
    之消滅，而有繼續羈押之必要，從而，被告聲請具保停止羈
    押，即難准許，應予駁回。
五、依刑事訴訟法第220條，裁定如主文。 　　　
中　　華　　民　　國　　111 　年　　3 　　月　　10　　日
                  刑事第六庭  審判長法　官　王慧娟
　　　　　　　　　                  法  官  官怡臻
　　　　　　　　　                  法  官  林富郎
上列正本證明與原本無異。
如不服本裁定，應於裁定送達後5日內向本院提出抗告狀（應附
繕本）。
中　　華　　民　　國　　111 　年　　3 　　月　　10　　日
                                    書記官  陳雪鈴